【裁判字號】    98,交聲,2106
【裁判日期】    980629
【裁判案由】    違反道路交通管理處罰條例聲明異議
【裁判全文】
臺灣臺北地方法院交通事件裁定       98年度交聲字第2106號
原處分機關  臺北市交通事件裁決所
聲明異議人
即受處分人  甲○○
上列異議人即受處分人因違反道路交通管理處罰條例案件，對於
臺北市交通事件裁決所於民國98年6月8日所為之處分（原處分案
號：北市裁罰字第裁22-A00YRR898號），聲明異議，本院裁定如
下：
    主  文
異議駁回。
    理  由
一、按汽車停車時，停車時間、位置、方式及車種，如公路主管
    機關、市區道路主管機關或警察機關有特別規定時，應依其
    規定，道路交通安全規則第一百十二條第一項第十五款定有
    明文。次按，駕駛人駕駛車輛，應遵守道路交通標誌、標線
    、號誌之指示、警告、禁制規定；汽車駕駛人停車時，停車
    時間、位置、方式、車種不依規定者，處新臺幣（以下同）
    六百元以上一千二百元以下罰鍰；第一項情形，交通勤務警
    察、依法令執行交通稽查任務人員或交通助理人員，應責令
    汽車駕駛人將車移置適當處所；如汽車駕駛人不予移置或不
    在車內時，得由該交通勤務警察、依法令執行交通稽查任務
    人員或交通助理人員為之，道路交通管理處罰條例第四條第
    一項前段、第五十六條第一項第九款、同條第三項均規定甚
    明。再按所謂「臨時停車」，指車輛因上、下人、客，裝卸
    物品，其引擎未熄火，停止時間未滿三分鐘，保持立即行駛
    之狀態；所謂「停車」，指車輛停放於道路兩側或停車場所
    ，而不立即行駛，道路交通管理處罰條例第三條第九、十款
    亦規定甚詳
二、原處分意旨略以：異議人即受處分人甲○○於民國九十八年
    四月十日下午十九時二十三分將其所駕駛之車牌號碼Ｂ八－
    九七二五號自用一般小客貨車停放於臺北市○○路○段三號
    之一前之貨車裝卸專用區內，因「停車時間不依規定」之違
    規，經臺北市政府警察局交通大隊（下稱原舉發單位）逕行
    掣單舉發並執行拖吊，受處分人於應到案日期九十八年五月
    十八日前提出申訴，經原處分機關即臺北市交通事件裁決所
    函請原舉發單位查復結果，仍認受處分人有上開違規行為，
    原處分機關乃依道路交通管理處罰條例第五十六條第一項第
    九款規定，及違反道路交通管理事件統一裁罰基準及處理細
    則所訂之違反道路交通管理事件統一裁罰基準表，於九十八
    年六月八日裁處受處分人罰鍰六百元。
三、聲明異議意旨略以：受處分人所有之前開車號自用小客貨車
    確有於前開時間停放於該貨車裝卸專用區內，然當時伊係因
    購物返家置物而暫停，待伊置放物品完畢前往取車時卻已遭
    移置，但伊並未妨礙交通，且僅停放數分鐘，顯見，拖吊業
    者並未依據應有之程序即執行拖吊，為此，聲明異議云云。
四、經查：受處分人於上開時地將所有之車號Ｂ八－九七二五號
    自用一般小客貨，停放上開貨車裝卸專用區，而遭原舉發單
    位逕行掣單舉發並執行拖吊之事實，為受處分人所自承，並
    有臺北市政府警察局九十八年四月十五日北市警交大字第Ａ
    ００ＹＲＲ八九八號舉發違反道路交通管理事件通知單、臺
    北市政府交通局妨礙交通車輛移置及保管單、違規罰鍰收據
    各一紙及現場採證照片四張在卷可稽，而『於該路段豎立「
    週一至週日09時－17時為貨車裝卸專用區」、「週一至週日
    07時－09時、17時－20時禁止停車」、「週一至週五20時－
    07時、週日20時－07時開放一般小型車停放」告示牌等情，
    業據臺北市政府交通警察大隊於九十八年五月六日以北市警
    交大執字第０九八三六九一八二００號函覆原處分機關在卷
    ，並有該等告示牌之照片一紙附卷可佐，此亦為受處分人所
    不爭執，足認主管單位對於上開路段採取限制時段開放貨車
    裝卸、一般小行車停車乙節，已設立交通標誌之標示牌標記
    管制時間以對外告示，已能達到提醒駕駛人注意標示牌告示
    之管制時間，此為一般已考領駕駛執照之駕駛人所得輕易理
    解，本件受處分人係領有汽車駕駛執照之汽車駕駛人，應知
    悉且有遵守交通標誌相關規定之義務，受處分人疏於注意該
    處之交通標誌，顯有過失，因而違反行政法上義務，自應接
    受處罰，而不得主張免責，此合先敘明。而按，所謂「臨時
    停車」，指車輛因上、下人、客，裝卸物品，其引擎未熄火
    ，停止時間未滿三分鐘，保持立即行駛之狀態，道路交通管
    理處罰條例第三條第九款亦規定甚詳，已如前述，是本件受
    處分人上開所為，已非屬臨時停車，先予指明。再觀諸上開
    臺北市政府交通警察大隊於九十八年五月六日以北市警交大
    執字第０九八三六九一八二００號函及採證照片所示，受處
    分人上揭停車之時間，既屬於該路段禁止停車之時段，當已
    無從供受處分人停車、裝卸貨物之用，則受處分人辯稱伊僅
    係臨停返家置放所購貨物云云，委無可採，則原舉發單位以
    受處分人有「停車時間不依規定」之違規，逕行掣單舉發並
    執行拖吊即無違誤，故本件事證明確，受處分人上開所辯，
    礙難憑採。
五、從而，受處分人所有之前開自用小客貨車確實有於前揭時間
    、地點停放之違規行為，經警當場舉發後，並依法執行拖吊
    ，原處分機關因而依道路交通管理處罰條例第五十六條第一
    項第九款之規定及違反道路交通管理事件統一裁罰基準及處
    理細則所訂之違反道路交通管理事件統一裁罰基準表，裁處
    罰鍰六百元，核無不當。本件異議為無理由，應予駁回。
據上論斷，應依道路交通案件處理辦法第十九條，裁定如主文。
中    華    民    國    98    年    6     月    29    日
                        交通法庭法  官  鄭昱仁
上正本證明與原本無異。
如不服本裁定，應於裁定送達後5日內向本院提出抗告狀。
                                書記官  宋德華
中    華    民    國    98    年    6    月    29    日


司法院資訊處製作；財團法人民間司法改革基金會備份。
